【裁判字號】    91,易緝,202
【裁判日期】    920225
【裁判案由】    竊盜
【裁判全文】
臺灣臺北地方法院刑事判決                        九十一年度易緝字第二二號
    公  訴  人  臺灣臺北地方法院檢察署檢察官
    被      告  丙○○
右列被告因竊盜案件，經檢察官提起公訴（八十九年度偵字第二ＯＯ八八號），本院
判決如左：
    主  文
丙○○連續毀越牆垣及安全設備竊盜，累犯，處有期徒刑捌月。
    事  實
一、丙○○（起訴書誤為黃金籐）前於民國八十八年間因犯竊盜案件，經本院判處有
    期徒刑三月確定，甫於民國八十九年四月二十五日執行完畢，猶不知悔改，基於
    意圖為自己不法所有之概括犯意，連續為下列犯行：
    （一）八十九年九月十一日前之不詳時日，破壞門上之喇叭鎖後，侵入甲○○位
          於台北縣新店市○○路○段一一一號之住處（侵入住宅部分未據告訴），
          竊取甲○○所有之Hennessv洋酒、凍頂陳年烏龍酒、五糧液酒、酒鬼等酒
          類各一瓶，得手後供己之用。
    （二）於八十九年十月八日下午一時至同月十二日下午三時止之不詳時日，逾越
          牆垣打破玻璃安全設備侵入台北縣烏來鄉○○村○○路二十四號內（侵入
          住宅部分未據告訴），竊取乙○○所有之原住民木雕一尊、大陸女兒紅、
          孔府家酒、孔府宴酒、伏特加、威士忌、約翰走路、梅露、醉梅露各一瓶
          ，得手後供己之用。
    嗣於八十九年十月十一日凌晨三時許，丙○○騎乘車號ＷＳＤ—０四三號輕型機
    車載負上開贓物行經台北縣新店市○○路及北宜路口時，為警臨檢查獲，並當場
    扣得上開物品。
二、案經臺北縣警察局新店分局報請臺灣臺北地方法院檢察署檢察官偵查起訴。
    理  由
一、訊據被告丙○○固坦承於右揭時地載負上開木雕、酒類經警查獲之事實，惟矢口
    否認有何竊盜犯行，辯稱：其在台北橋下應徵零工，有一位住永和的工地老闆要
    其到烏來工作，其騎機車上山後發現沒工作可作，老闆及工人在上面喝酒，工頭
    就要其將上開查獲之贓物連同音響一套、照相機一臺運至萬華火車站，給其工資
    一千五百元，該工頭會在火車站前親自取貨，是以所扣得之物非竊盜而來，乃警
    察故意誣陷找人來將物品領回云云。經查：右揭犯罪事實，業據證人甲○○、乙○○證述失竊情節甚詳（見八十九年度偵字第二ＯＯ八八號卷甲○○八十九年十
    月十一日警訊筆錄、九十年三月十四日偵訊筆錄；乙○○十月十三日警訊筆錄；
    本院九十年度易字第九五七號卷九十年五月二十四日訊問筆錄），而於被告車上
    查獲之木雕、酒類確實係被害人甲○○、乙○○失竊之物，除經渠等證述屬實外
    ，亦有贓物認領保管單二紙附卷可證，蓋酒類雖為市面上流通之代替物，然其中
    部分為舊酒，商標已泛黃，部分則僅餘三分之二或六分之一等情，業據證人即警
    員謝運銘證述明確（見上開偵查卷九十年四月十一日訊問筆錄），足見前開酒類
    已具備可資特定之特徵，上開證人證述係渠等失竊之物，應堪採信，且渠等與被
    告素無願隙，當無攀誣置陷之理。反觀被告在為警查獲時，經警員以警車載送至
    烏來山區，尋找其所稱之「工寮」，不僅毫無所獲（見上開謝運銘九十年四月十
    一日偵訊筆錄），且被告經查獲時正值深夜，被告既不知工作為何，為何於半夜
    上山作工？又若如被告所辯，該名不詳人士既可在萬華車站親自等待被告，為何
    不自將物品載運下山？足見被告前開置辯在在與常理不合，顯係臨訟杜撰之詞，
    不足採信，本件事證明確，被告犯行堪以認定。
二、核被告所為均係犯刑法第三百二十一條第一項第二款之加重竊盜罪嫌，公訴人漏
    未斟酌被告於犯罪事實欄一（二）所為係逾越牆垣毀壞安全設備之加重竊盜行為
    ，而認被告係犯刑法第三百二十條第一項普通竊盜罪尚有未洽（起訴書所引法條
    雖引刑法第三百二十一條第一項第二款加重竊盜罪，然起訴範圍應以起訴之犯罪
    事實欄為主，起訴書之犯罪事實欄並未記載被告加重竊盜之行為，應認此部份係
    起訴普通竊盜罪），惟其基本事實同一，應由本院變更起訴法條後予以審理。又
    被告先後二次加重竊盜犯行，時間緊接，觸犯構成要件相同之罪名，顯係基於概
    括犯意為之，應依連續犯規定以一罪加重竊盜罪論，並加重刑，又被告前於八十
    八年間因犯竊盜案件，經本院判處有期徒刑三月確定，於民國八十九年四月二十
    五日執行完畢，有台灣高等法院檢察署刑案紀錄簡覆表在卷可參，被告於有期徒
    刑執行完畢後五年內再犯本件有期徒刑以上之罪，應依刑法第四十七條規定加重
    其刑，並遞予加重之。爰審酌被告之品行、智識程度、犯罪之動機、目的、手段
    、所受之刺激、所生之危害及犯罪後之態度等一切情狀，量處如主文所示之刑，
    以資懲儆。
三、至公訴意旨另以：被告於八十九年九月十一日前之不詳時日，破壞門上之喇叭鎖
    後，侵入甲○○位於台北縣新店市○○路○段一一一號之住處，竊取甲○○所有
    之照相機、電唱機各一台、金牌十餘面、存摺一本、護照一本、股票八張及其他
    之酒類。並於八十九年十月八日下午一時至同月十二日下午三時止之不詳時日，
    侵入台北縣烏來鄉○○村○○路二十四號內，竊取乙○○所有之木雕財神、木雕
    關公各一尊、ＸＯ、酒鬼各一瓶、茶壺二隻、錄影機一台等物，因認被告涉有刑
    法第三百二十一條加重竊盜罪嫌等語。惟被告堅決否認有上開竊盜犯行，在被害
    人甲○○、乙○○並未親眼目睹被告竊取上開物品、且上開失竊物品並未在被告
    處所查獲之情形下，尚難僅以被害人指述失竊情節，即認被告有竊取前開物品之
    犯行，惟公訴人認此部份若構成犯罪，與本院前揭論罪科刑部分有連續犯裁判上
    一罪關係，爰不另為無罪之諭知，附此敘明。
據上論斷，應依刑事訴訟法第二百九十九條第一項前段、第三百條，刑法第五十六條
、第三百二十一條第一項第二款、第四十七條，判決如主文。
本案經檢察官呂朝章到庭執行職務
中    華    民    國      九十二      年      二      月      二十五    日
                                      臺灣臺北地方法院刑事第二庭
                                          法  官  蔡  如  琪
右正本證明與原本無異。
如不服本判決，應於判決送達後十日內，向本院提出上訴狀。
                                          書記官  黃  鈴  容
中    華    民    國      九十二      年      二      月      二十五    日
附錄法條：
刑法第三百二十一條 (加重竊盜罪)
犯竊盜罪而有左列情形之一者，處六月以上五年以下有期徒刑：
一  於夜間侵入住宅或有人居住之建築物、船艦，或隱匿其內而犯之者。
二  毀越門扇、牆垣或其他安全設備而犯之者。
三  攜帶兇器而犯之者。
四  結夥三人以上而犯之者。
五  乘火災、水災或其他災害之際而犯之者。
六  在車站或埠頭而犯之者。
前項之未遂罰之。


司法院資訊處製作；財團法人民間司法改革基金會備份。
